【裁判字號】    94,訴,2836
【裁判日期】    950210
【裁判案由】    違反槍砲彈藥刀械管制條例等
【裁判全文】
臺灣臺中地方法院刑事判決              94年度訴字第2836號
公  訴  人  臺灣臺中地方法院檢察署檢察官
被      告  甲○○
選任辯護人  吳憲明律師
上列被告因違反槍砲彈藥刀械管制條例等案件，經檢察官提起公
訴（94年度偵字第8419號），本院判決如下：
    主    文
甲○○殺人未遂，累犯，處有期徒刑陸年；又未經許可，寄藏手
槍，累犯，處有期徒刑伍年陸月，併科罰金新臺幣拾伍萬元，罰
金如易服勞役，以銀元參佰元即新臺幣玖佰元折算壹日，義大利
ＢＥＲＥＴＴＡ廠製8000型口徑9ＭＭ制式半自動手槍壹枝 (槍
枝管制編號0000000000號)，沒收。應執行有期徒刑拾年，併科
罰金新臺幣拾伍萬元，罰金如易服勞役，以銀元參佰元即新臺幣
玖佰元折算壹日，義大利ＢＥＲＥＴＴＡ廠製8000型口徑9ＭＭ
制式半自動手槍壹枝 (槍枝管制編號0000000000號)，沒收。
    犯罪事實
一、甲○○曾於民國 (下同)92 年3月間，因違反電子遊戲場業
    管理條例及賭博等案件，經臺灣高等法院高雄分院判處有期
    徒刑1年10月確定，於94年3月23日縮刑期滿執行完畢。猶不
    知悔改，復於94年4月5日凌晨1時30分許，駕駛友人蔡耀聰
    所有車牌號碼ＰＦ─2697號自用小客車搭載車主，前往台中
    市○○區○○路4段303號總統閣廈大樓造訪友人林昭宏，竟
    未經該大廈管理員王建華之同意，逕自將該車停放在大廈社
    區中庭，王建華發現該車非大廈住戶所有，乃上前要求侯、
    蔡2人將該車開入停車場停放，詎侯、蔡2人因此不滿，進而
    發生口角及肢體衝突，甲○○隨手持用竹棍，蔡耀聰則徒手
    共同毆打王建華，致其受有左手肘、右膝、右背及右前臂挫
    傷多處之傷害（傷害部分未據被害人王建華提出告訴）。事
    後，侯、蔡2人偕同友人林昭宏駕原車返回台中縣沙鹿鎮不
    詳朋友處所，蔡、林2人逕自入內賭博，甲○○猶餘憤未消
    ，竟獨自離去，並從不詳處所取出友人吳水宗（已死亡，檢
    察官另為不起訴處分確定）於89年3月間寄藏之具有殺傷力
    之義大利ＢＥＲＥＴＴＡ廠製8000型口徑9ＭＭ制式半自動
    手槍1枝 (槍枝管制編號0000000000號)，及裝滿子彈10顆之
    彈匣1個後，再度於同日凌晨3時35分許返回上開總統閣廈大
    樓第1道鐵門外面左側處，甲○○明知或可得而知該大樓管
    理室內有管理員駐守，且該大樓住戶甚多，隨時均有住戶成
    員進出社區中庭之可能，猶基於殺人之不確定犯意，持上開
    手槍朝右前方約35公尺遠處之中庭及管理室濫射10發子彈，
    或有射中右側牆壁及遮雨棚者，而其中1發子彈擊中適在社
    區中庭與管理員沈文龍聊天之住戶乙○○左大腿，乙○○隨
    即躲入管理室，嗣經送醫急救，始倖免一死。甲○○開槍逞
    凶後迅速逃逸。迄至同年5月3日下午4時許，甲○○始由律
    師陪同攜帶上開手槍1枝向警察機關投案，循線查悉上情。
二、案經台中市警察局第五分局報請臺灣臺中地方法院檢察署檢
    察官偵查起訴。
    理    由
一、訊據被告甲○○雖坦承於上開時、地未經許可寄藏上揭手槍
    ，及持槍濫射10發子彈，致被害人乙○○左大腿受有槍傷之
    情事，惟否認有何殺人未遂犯行，辯稱：「被告當時係對空
    鳴槍，開槍目的僅為洩憤及恐嚇大樓管理員王建華，並無殺
    人犯意，且被告在略帶酒意情況開槍，亦無法認知其對空鳴
    槍之行為，竟傷及該大樓住戶乙○○，自無不確定之殺人故
    意可言」云云。惟查：被告於上開時、地持上揭手槍朝總統
    閣廈大樓社區中庭濫射10發子彈，致乙○○左大腿中彈受傷
    乙節，已據被告在警、偵訊及本院審理時均坦承不諱，且經
    證人即被害人王建華、乙○○分別指證綦詳，並有乙○○之
    中國醫藥大學附設醫院診斷證明書1件及扣案之上揭手槍1枝
    各在卷為憑，而上揭手槍1枝經送請內政部警政署刑事警察
    局鑑定結果，認為該手槍之機械性能良好，可擊發同口徑制
    式子彈，具有殺傷力，有該局94年6月2日刑鑑字第09400762
    48號槍彈鑑定書可稽，足見被告此部分之自白與事實相符。
    至被告固否認有何殺人未遂犯行，並以上情置辯，然案發地
    點之總統閣廈大樓係集合式住宅，夜間設有管理員負責人員
    及車輛進出之管理，已為被告於案發當日凌晨與管理員因停
    車發生爭執時所明知，而被告竟於同日凌晨持槍朝該大樓之
    社區中庭及管理室濫射10發子彈，將可能造成該大樓住戶人
    員或管理員發生死傷結果，應為被告持槍濫射當時明知或可
    得而知，其罔顧該大樓社區人員之生命安全仍執意連續開槍
    ，造成該大樓社區住戶乙○○之左大腿中彈，自不違背其持
    槍濫射之本意，故被告在主觀上應有不確定之殺人故意甚明
    。被告辯稱對空鳴槍，無殺人犯意云云，即屬卸責之詞，不
    足採信(否則射中被害人乙○○左大腿之該顆子彈，倘角度
    偏差，即無法排除射中被害人乙○○身體要害部位，發生死
    亡結果之可能)。本件事證明確，被告犯行堪以認定。
二、核被告所為，係犯刑法第271條第2項、第1項殺人未遂罪、
    槍砲彈藥刀械管制條例第7條第4項未經許可寄藏手槍罪及同
    條例第12條第4項未經許可寄藏子彈罪。被告於同一時、地
    ，以一行為寄藏上揭手槍1枝及子彈10顆，觸犯不同之2罪名
    ，為想像競合犯，應依刑法第55條規定從一重之未經許可寄
    藏手槍罪處斷。又被告所犯上開殺人未遂罪，並未發生死亡
    之結果，應依刑法第26條規定按既遂犯之刑減輕之。另被告
    所犯未經許可寄藏手槍罪之犯罪狀態始於89年3月間，而所
    犯殺人未遂罪之犯罪時點為94年4月5日，二者相隔5年，故
    被告持槍濫射顯係臨時起意為之，所犯寄藏手槍與殺人未遂
    等2罪間，犯意各別，罪名互殊，應依刑法第50條規定併合
    處罰。公訴人認為被告所犯上開2罪名，具有方法結果之牽
    連關係，為牽連犯，應從一重處斷云云，尚有未洽。再被告
    曾於92年3月間，因違反電子遊戲場業管理條例及賭博等案
    件，經臺灣高等法院高雄分院判處有期徒刑1年10月確定，
    於94年3月23日縮刑期滿執行完畢，有卷附臺灣高等法院被
    告前案紀錄表可稽，其於受有期徒刑執行完畢後，5年以內
    再犯本件有期徒刑以上之各罪，為累犯，應依刑法第47條規
    定分別加重其刑。爰審酌被告酒後僅因停車糾紛與大樓管理
    員發生衝突，竟心有不甘而持槍朝該大樓社區中庭及管理室
    濫射10發子彈，致無辜之大樓住戶受傷，嚴重破壞社會安寧
    秩序甚鉅，使無辜民眾陷於恐懼，惡性重大，所生危害非輕
    ，惟念及被告事後主動攜槍投案，坦承犯行，表示悔意，而
    被害人乙○○亦無意追究，犯罪後態度尚佳等一切情狀，分
    別量處如主文所示之刑，並定其應執行刑，且就所處罰金部
    分諭知罰金如易服勞役之折算標準。末查，扣案之上揭手槍
    1 枝，具有殺傷力，為違禁物，應依刑法第38條第1項第1款
    規定宣告沒收。
據上論斷，應依刑事訴訟法第299條第1項前段，槍砲彈藥刀械管
制條例第7條第4項、第12條第4項，刑法第11條前段、第271條第
2項、第1項、第26條、第47條、第55條、第50條、第51條第5款
、第42條第2項、第38條第1項第1款，判決如主文。
中    華    民    國    95    年    2    月    10    日
                  刑事第十五庭  審判長法  官  林金灶
                                      法  官  陳如玲
                                      法  官  周瑞芬
上正本證明與原本無異。
如不服本判決，應於送達後十日內向本院提出上訴狀（須附繕
本），上訴於台灣高等法院台中分院。
                                      書記官  巫偉凱
中    華    民    國    95    年    2     月   10    日
附錄論罪科刑法條全文
中華民國刑法第271條第1項、第2項：
殺人者，處死刑、無期徒刑或十年以上有期徒刑。
前項之未遂犯罰之。
槍砲彈藥刀械管制條例第7條第1項、第4項：
未經許可，製造、販賣或運輸火砲、肩射武器、機關槍、衝鋒槍
、卡柄槍、自動步槍、普通步槍、馬槍、手槍或各類砲彈、炸彈
、爆裂物者，處死刑、無期徒刑或7年以上有期徒刑；處徒刑者
，併科新台幣3千萬元以下罰金。
未經許可，持有、寄藏或意圖販賣而陳列第 1 項所列槍砲、彈藥
者，處 5 年以上有期徒刑，併科新台幣 1 千萬元以下罰金。
槍砲彈藥刀械管制條例第12條第4項：
未經許可，持有、寄藏或意圖販賣而陳列子彈者，處 5 年以下有
期徒刑，併科新台幣 300 萬元以下罰金。


司法院資訊處製作；財團法人民間司法改革基金會備份。
